【裁判字號】    97,撤緩,35
【裁判日期】    970620
【裁判案由】    聲請撤銷緩刑
【裁判全文】
臺灣新竹地方法院刑事裁定              97年度撤緩字第35號
聲  請  人  臺灣新竹地方法院檢察署檢察官
受  刑  人  甲○○
上列聲請人因受刑人竊盜案件（本院96年度竹北簡字第32號），
聲請撤銷緩刑之宣告（97年度執聲字第421號），本院裁定如下
：
    主  文
聲請駁回。
    理  由
一、聲請意旨略以：受刑人甲○○因犯竊盜案件，經本院於民國
    96年3月5日以96年度竹北簡字第32號判決（偵查案號：臺灣
    新竹地方法院檢察署96年度速偵字第386 號）判處應執行拘
    役30日，如易科罰金，以新臺幣（下同）1千元折算1日，同
    時宣告緩刑2 年，於96年4月2日確定。惟其於緩刑期間內即
    96年12月21日更犯竊盜罪，經本院以97年3月7日以97年度竹
    北簡字第112 號判決（偵查案號：臺灣新竹地方法院檢察署
    97年度偵字第112號）判處拘役40日，如易科罰金，以1千元
    折算1日確定。核受刑人甲○○所為，已合於刑法第75條之1
    第1項第2款所定撤銷緩刑宣告之原因，爰依刑事訴訟法第47
    6條規定，聲請撤銷緩刑之宣告等語。
二、經查：
（一）本件受刑人甲○○前於96年2月6日上午9 時30分許及同日
      上午9 時50分許，因竊盜案件，經本院於96年3月5日以96
      年度竹北簡字第32號判決各判處拘役20日，併定應執行拘
      役30日，如易科罰金，以1千元折算1日，同時宣告緩刑2
      年，於96年4月2日確定。其緩刑期間自96年4 月25日起至
      98年4月24日止；又於96年12月21日下午2時30分許，復因
      竊盜案件，經本院於97年3月7日以97年度竹北簡字第112
      號判決判處拘役40日，如易科罰金，以1千元折算1日，於
      97年4月7日確定等情，此有本院96年度竹北簡字第32號、
      97年度竹北簡字第112 號等判決影本暨臺灣高等法院被告
      前案紀錄表等資料在卷可稽。是受刑人甲○○確合於刑法
      第75條之1第2款：「緩刑期內因故意犯他罪，而在緩刑期
      內受得易科罰金之有期徒刑、拘役或罰金之宣告確定者」
      之要件。
（二）惟刑法緩刑制度係為促進惡性輕微之被告或偶發犯、初犯
      利於改過自新而設，刑法第75條之1 又已課予法院裁量之
      義務，則受刑人雖合於上開要件，然是否已足認前案緩刑
      宣告難收其預期效果，而有執行刑罰之必要，仍須衡酌相
      關情況決定之。經查：
  １、本件受刑人甲○○自承平日係以拾荒維持生計，依其於後
      案竊盜犯行所竊取之物品，依卷附照片所示（見臺灣新竹
      地方法院檢察署97年度偵字第112 號偵查卷第25、26頁）
      ，僅係1 只外觀嚴重損害之鋁製工作梯，足堪認該鋁製工
      作梯已無通常之效用，且放置之地點亦係在被害人李寶宗
      屋外之空地上，依客觀情狀觀之，一般具有社會經驗智識
      之人恐有誤認該鋁工作梯為遭人棄置之物之虞，就此固然
      無礙於受刑人後案竊盜犯行之認定，惟堪認本件受刑人甲
      ○○之可歸責性非高；再者，該鋁製工作梯之市值，據該
      案被害人李寶宗指稱僅約5 百元（見上開偵查卷第13頁）
      ，價值非鉅，而於該案受刑人甲○○僅受拘役40日之宣告
      ，另受刑人甲○○前案亦係受各為拘役20日之刑之宣告，
      有本院前開判決書等資料附卷可稽，足認受刑人甲○○前
      後案之犯罪情節均屬輕微。衡情，受刑人甲○○兩次竊盜
      犯行之年齡分別為79、80歲，其年事已高，本應受國家社
      會或子女之照料，得以安享天年，惟因社會福利制度之未
      盡完善，致受刑人甲○○須須倚賴拾荒勉以維生，徵之受
      刑人甲○○於青壯之時，均無犯罪紀錄，其臨老之時始因
      迫於生計，依靠拾荒度日糊口，甚而因此誤蹈法網，加以
      受刑人甲○○缺乏勞動能力，謀生已是困難，因而觸犯法
      律，其情可憫；綜前所述，實難僅憑受刑人甲○○後案行
      為認定其前案之刑罰，有執行刑罰之必要。
  ２、又依刑法第75條之1第1項規定，須足認原宣告之緩刑難收
      其預期效果，而有執行刑罰之必要者，始得撤銷其宣告，
      本件依檢察官聲請撤銷緩刑聲請書中所載，僅謂受刑人甲
      ○○於緩刑內再犯竊盜罪，而受得易科罰金之拘役之宣告
      確定，而有執行刑罰之必要云云，惟就受刑人甲○○如何
      符合於法定「足認原宣告之緩刑難收其預期效果，而有執
      行刑罰之必要」等實質要件，除受刑人甲○○因竊盜罪被
      判刑之判決書外，未據聲請人提出其他證據資料供為原審
      裁量之佐證；本院尚無從僅依該判決書即可為受刑人甲○
      ○並無悔悟改過之心及前揭緩刑案件之緩刑宣告顯難收其
      預期之效果，而有執行刑罰必要之確信，附此敘明。
三、綜上，聲請人依據刑事訴訟法第476 條、刑法第75條之1第1
    項第2款聲請撤銷受刑人甲○○前案緩刑之宣告固非無據，
    惟經本院審酌前開各情，尚難認受刑人甲○○原宣告之緩刑
    難收其預期效果，非經入監執行無以收儆懲或矯正之效，而
    有執行刑罰之必要，此外，卷存證據亦無其他可認受刑人甲
    ○○前案緩刑宣告難收預期效果之積極事證可供審酌，是認
    本件聲請應予駁回。
四、爰依刑事訴訟法第220條之規定，裁定如主文。
中    華    民    國    97    年     6     月    20   日
            臺灣新竹地方法院刑事第四庭
                                法  官  劉兆菊
以上正本證明與原本無異。
如不服本裁定應於送達後5日內向本院提出抗告狀。
中    華    民    國    97    年     6     月    20   日
                                書記官  蕭汝芳


司法院資訊處製作；財團法人民間司法改革基金會備份。
